【裁判字號】    90,交上易,100
【裁判日期】    900501
【裁判案由】    過失傷害
【裁判全文】
臺灣高等法院刑事判決                        九十年度交上易字第一號
    上  訴  人  臺灣板橋地方法院檢察署檢察官
    被      告  乙○○
右上訴人因被告業務過失傷害案件，不服臺灣板橋地方法院八十九年度交易字第六
四號，中華民國九十年一月十日第一審判決（起訴案號：臺灣板橋地方法院檢察署八
十九年度偵字第一七八○八號），提起上訴，本院判決如左：
    主  文
上訴駁回。
    事  實
一、乙○○為君林針織有限公司之職員，以開車送貨為業，係從事業務之人。於民國
    八十九年七月十八日十四時三十分許，駕駛車號Ｔ六─三二Ｏ九號自用客貨二用
    車，沿臺北縣三重市○○街欲左轉三和路方向行駛時，應注意汽車行進行人穿越
    道，應減速慢行，遇有行人穿越時，無論有無交通警察指揮或號誌指示，均應暫
    停讓行人先行通過，並應注意車前狀況，隨時採取必要之安全措施。而依當時情
    形，又無不能注意之情事，竟疏於注意，撞及行經行人穿越道之行人甲○○、陳
    姿里（八十五年七月二十六日生、甲○○之女）、陳螢珊（八十八年十月七日生
    ，甲○○之女），致甲○○受有鼻骨骨折、肢體擦傷及瘀傷，陳姿里左腎破裂，
    功能減為正常腎六分之一，陳螢珊因頭部撞傷、前額腫等之傷害，乙○○於事故
    發生後以其車輛將傷者送往馬偕紀念醫院就醫。
二、案經甲○○以被害人及被害人陳姿里、陳螢珊法定代理人身分訴由臺北縣警察局
    三重分局移送臺灣板橋地方法院檢察署檢察官偵查起訴。
    理  由
一、右揭犯罪事實，業據被告乙○○於偵審中坦承不諱，核與告訴人甲○○指訴情節
    相符，並有道路交通事故調查報告表、現場照片及各被害人受傷之診斷證明書附
    卷可稽。按汽車行進行人穿越道時，應減速慢行，遇有行人穿越時，無論有無交
    通警察指揮或號誌指示，均應暫停讓行人先行通過，又應注意車前狀況，並隨時
    採取必要之安全措施，道路交通安全規則第一百零三條、第九十四條第三項所明
    定。被告駕車理應注意，而依當時情形又無不能注意之情事，竟疏未注意，因而
    致被害人等受有傷害，其有過失，極為明確。又本件肇事責任，送請台灣省台北
    縣區車輛行車事故鑑定委員會鑑定結果，亦同此認定，有該委員會八十九年十二
    月十五日北行第一九三六號鑑定意見書在卷可按。被告之過失行為，與被害人
    甲○○、陳姿里、陳螢珊三人之受傷，自有相當因果關係。被告犯罪事證明確，
    犯行洵堪認定，應予依法論科。
二、被告為君林針織有限公司之職員，平日以開車送貨為業，屬從事業務之人。核其
    所為，係犯刑法第二百八十四條第二項前段之業務過失傷害罪。公訴人起訴意旨
    認係觸犯同法條第一項普通過失傷害罪，起訴法條，尚有未洽，應予變更。被告
    一個過失行為，致被害人三人受傷，為想像競合犯，應從一重處斷。被告駕車行
    經行人穿越道，不依規定讓行人優先通行，因而致人受傷，應依道路交通管理處
    罰條例第八十六條第一項之規定加重其刑。
三、原審基此認定，援引刑事訴訟法第三百條、刑法第二百八十四條第二項前段、第
    五十五條、第四十一條、道路交通管理處罰條例第八十六條第一項、罰金罰鍰提
    高標準條例第一條前段、第二條等規定，審酌被告之過失情節、所生危害、肇事
    後之態度及尚未與被害人達成民事和解等一切情狀，量處有期徒刑四月，如易科
    罰金以三百元折算一日，經核其認事用法，均無不合，量刑也妥適。公訴人循告
    訴人之聲請，認原判決量刑過輕，就原審法院適法範圍裁量權之行使為爭執，惟
    原判決並無明顯之失出，上訴核無理由，應予駁回。
四、據上論斷應依刑事訴訟法第三百六十八條，判決如主文。
本案經檢察官柯麗鈴到庭執行職務。
中    華    民    國     九十     年      五        月       一         日
                            臺灣高等法院刑事第五庭
                                審判長法  官  曾  德  水
                                      法  官  楊  貴  雄
                                      法  官  趙  功  恆
右正本證明與原本無異。
不得上訴。
                                      書記官  孫  佩  琳
中    華    民    國     九十     年      五        月       一         日
附錄本案論罪科刑法條全文：
刑法第二百八十四條第二項前段
從事業務之人，因業務上之過失傷害人者，處一年以下有期徒刑、拘役或一千元以下
罰金。


司法院資訊處製作；財團法人民間司法改革基金會備份。
